zh-TW: 手鈸套組配置: 對鈸 (2 片); 套組 (超過 2 片); 單片鈸; 其他
de: Konfiguration des Handbeckensets: Paar (2 Becken); Set (mehr als 2); Einzelnes Becken; Sonstige
hu: Kézi cintányérkészlet konfigurációja: Pár (2 cintányér); Készlet (több mint 2); Egyetlen cintányér; Egyéb
fi: Käsisymbaalisetin kokoonpano: Pari (2 symbaalia); Setti (yli 2); Yksittäinen symbaali; Muu
it: Configurazione del set di piatti a mano: Coppia (2 piatti); Set (più di 2); Piatto singolo; Altro
da: Konfiguration af håndbækkensæt: Par (2 bækkener); Sæt (mere end 2); Enkelt bækken; Andet
tr: El zili seti yapılandırması: Çift (2 zil); Set (2'den fazla); Tek zil; Diğer
cs: Konfigurace sady ručních činelů: Pár (2 činely); Sada (více než 2); Jeden činel; Jiná
hr-HR: Konfiguracija kompleta ručnih činela: Par (2 činele); Set (više od 2); Jedna činela; Ostalo
ja: ハンドシンバルセット構造: ペア (2枚); セット (3枚以上); 1枚; その他
zh-CN: 手钹套装配置: 一对（2 片镲）; 一套（2 片以上）; 单片镲; 其他
es: Configuración del conjunto de platillos de manos: Par (2 platillos); Set (más de 2); Platillo único; Otra
vi: Cấu hình bộ chũm chọe cầm tay: Cặp (2 chũm chọe); Bộ (hơn 2 chiếc); Một chũm chọe; Khác
bg-BG: Конфигурация на комплект ръчни чинели: Чифт (2 чинела); Комплект (повече от 2); Единичен чинел; Други
th: รูปแบบชุดฉาบมือ: แบบคู่ (ฉาบ 2 ใบ); แบบชุด (มากกว่า 2 ใบ); ฉาบใบเดียว; อื่นๆ
sv: Konfiguration av handcymbal-set: Par (2 cymbaler); Set (mer än 2); Enkel cymbal; Övrigt
lt-LT: Rankinių būgnų lėkščių rinkinio komplektacija: Pora (2 lėkštės); Rinkinys (daugiau nei 2); Viena lėkštė; Kita
ko: 핸드 심벌즈 세트 구성: 페어(심벌즈 2개); 세트(2개 이상); 단일 심벌즈; 기타
sk-SK: Konfigurácia sady ručných čínelov: Pár (2 činely); Súprava (viac ako 2); Jeden činel; Iné
sl-SI: Konfiguracija kompleta ročnih činel: Par (2 činele); Komplet (več kot 2); Enojna činela; Drugo
fr: Configuration d'un ensemble de cymbales à main: Paire (2 cymbales); Ensemble (plus de 2); Cymbale seule; Autre
nl: Configuratie handbekkenset: Paar (2 bekkens); Set (meer dan 2); Enkel bekken; Overig
pl: Konfiguracja zestawu ręcznych talerzy perkusyjnych: Para (2 talerze); Zestaw (powyżej 2); Pojedynczy talerz; Inne
en: Hand cymbal set configuration: Pair (2 cymbals); Set (more than 2); Single cymbal; Other
el: Διαμόρφωση σετ κυμβάλων χειρός: Ζεύγος (2 πιατίνια); Σετ (πάνω από 2); Μονό πιατίνι; Άλλο
pt-BR: Configuração do conjunto de pratos de mão: Par (2 pratos); Conjunto (mais de 2); Prato único; Outra
ro-RO: Configurație a setului de cinele manuale: Pereche (2 talgere); Set (mai mult de 2); Talger simplu; Altele
pt-PT: Configuração do conjunto de pratos de mão: Par (2 pratos); Conjunto (mais de 2); Prato individual; Outro
nb: Konfigurasjon for håndsymbal-sett: Par (2 cymbaler); Sett (mer enn 2); Enkeltcymbal; Annet
ru: Конфигурация набора ручных тарелок: Пара (2 тарелки); Набор (более 2 шт.); Одиночная тарелка; Другое